臺灣高雄地方法院刑事判決
111年度審易字第542號
公  訴  人  臺灣高雄地方檢察署檢察官
被      告  張志綮




上列被告因恐嚇等案件，經檢察官提起公訴（111年度偵字第424
4號），本院判決如下：
    主  文
張志綮犯恐嚇危害安全罪，處拘役拾日，如易科罰金，以新臺幣
壹仟元折算壹日。
    事  實
一、張志綮與蔡甯剴同為高雄市三民區「The One大樓」住戶，
    二人汽車停車格在該大樓地下2樓左右相鄰。張志綮於民國1
    10年10月28日19時許在該大樓地下2樓，大樓住戶得共聞共見
    之停車場內，見蔡甯剴正在停車，並將其車輛部分車身停入
    張志綮之停車格，張志綮認為自己將無法停車，遂與蔡甯剴
    發生口角，並同時基於公然侮辱、恐嚇之犯意，對蔡甯剴恫
    嚇稱「你再停車，我等一下就把你砸掉，我一定砸」及辱罵
    「幹你娘老雞掰」等語，致蔡甯剴心生畏懼且足以貶抑蔡甯
    剴之人格及社會評價。
二、案經蔡甯剴訴由高雄市政府警察局三民第二分局報告臺灣高
    雄地方檢察署檢察官偵查起訴。
    理  由
壹、證據能力部分：
    本案據以認定事實之供述證據，公訴人及被告於本院言詞辯
    論終結前均未爭執其證據能力，經審酌該等證據之取得並無
    違法，且與本案待證事實具有關聯性，依刑事訴訟法第159
    條之5之規定，自有證據能力；至所引非供述證據部分，與
    本案事實具自然關聯性，且非公務員違背法定程序所取得，
    依同法第158條之4規定反面解釋，亦具證據能力。　　
貳、實體部分：
一、訊據被告張志綮固坦承於110年10月28日19時許，在「The O
    ne大樓」地下2樓停車場內，對告訴人蔡甯剴說「你再停車
    ，我等一下就把你砸掉，我一定砸」、「幹你娘老雞掰」等
    語之事實，惟矢口否認有何公然侮辱或恐嚇之犯行，辯稱：
    伊沒有恐嚇或辱罵告訴人的意思，是因為告訴人當時停車的
    位置會導致其無法停車，伊基於一時氣憤，所以才會說這些
    話云云（見本院卷第101頁）。經查：
（一）被告確有於前揭時、地對告訴人說「你再停車，我等一下
      就把你砸掉，我一定砸」、「幹你娘老雞掰」等語乙情，
      業據告訴人於警詢證述明確，並有錄音檔案、譯文在卷可
      佐，且為被告所不爭執，此部分事實應堪認定。
（二）觀被告所說之「你再停車，我等一下就把你砸掉，我一定
      砸」等語，係欲對他人財產加害之用語，客觀上足令人聽
      聞後心生畏懼，致生危害於安全，至被告所說之「幹你娘
      老雞掰」乙語，依一般社會通念，足以貶抑他人之人格及
      社會評價，堪認被告確有對告訴人進行恐嚇及公然侮辱無
      訛。
（三）被告雖以前詞辯稱，然被告係智識正常之成年人，應知悉
      若遇有糾紛，理應循合法途徑解決，且能判斷其上開所說
      之言語係恐嚇及辱罵他人之詞，其刻意對告訴人為之，主
      觀上自有恐嚇及公然侮辱之犯意，縱被告主觀上係為制止
      告訴人之停車行為而為本件犯行，充其量亦僅屬被告之犯
      罪動機，尚難憑此即認被告欠缺主觀犯意或有阻卻違法事
      由存在。
（四）綜上所述，本件事證明確，被告上述犯行，均堪認定，應
      予依法論科。
二、論罪科刑：
（一）罪名：
      核被告所為，係犯刑法第305條恐嚇危害安全罪及刑法第3
      09條第1項之公然侮辱罪。被告同時對告訴人為恐嚇及公
      然侮辱之犯行，係一行為觸犯上開2罪名，應依刑法第55
      條前段規定從一重以恐嚇危害安全罪處斷。
（二）刑罰裁量：
      爰以行為人之責任為基礎，並審酌被告不思以和平理性之
      手段解決糾紛，竟出言恐嚇及辱罵告訴人，致告訴人心生
      畏懼及人格受辱，行為實有不該；且犯後否認犯行，態度
      非佳，兼衡被告之素行、本件犯罪動機、手段、情節、所
      生危害、智識程度、家庭生活、經濟狀況（涉被告個人隱
      私，均詳卷）等一切具體情狀，量處如主文所示之刑，並
      諭知易科罰金折算標準。
據上論斷，應依刑事訴訟法第299條第1項前段、第284條之1前段
，判決如主文。
本案經檢察官伍振文提起公訴，檢察官陳宗吟到庭執行職務。
中　　華　　民　　國　　111 　年　　10 　 月　　25  　日
                  刑事第五庭  法  官    黃政忠 
以上正本證明與原本無異。
如不服本判決應於收受送達後20日內向本院提出上訴書狀，並應
敘述具體理由；如未敘述上訴理由者，應於上訴期間屆滿後20日
內向本院補提理由書（均須按他造當事人之人數附繕本）「切勿
逕送上級法院」。
「因疫情而遲誤不變期間，得向法院聲請回復原狀」。
中　　華　　民　　國　　111 　年　　10 　 月　　26 　 日
                              書記官    儲鳴霄
附錄本判決論罪科刑法條：
中華民國刑法第305條
以加害生命、身體、自由、名譽、財產之事恐嚇他人，致生危害
於安全者，處2年以下有期徒刑、拘役或9千元以下罰金。

中華民國刑法第309條第1項
公然侮辱人者，處拘役或九千元以下罰金。